{
  "brzmieć": {
    "applied_rules": [
      "rz",
      "ć",
      "ą"
    ],
    "examples": [
      {
        "pl": "To brzmi dobrze.",
        "ru": "Это звучит хорошо.",
        "ru_transcription": "То бжми добжэ."
      },
      {
        "pl": "Jak to brzmi po polsku?",
        "ru": "Как это звучит по-польски?",
        "ru_transcription": "як то бжми по польску?"
      }
    ],
    "inflection": {
      "future": {
        "pl1": "będziemy brzmieli",
        "pl2": "będziecie brzmieli",
        "pl3": "będą brzmieli",
        "sg1": "będę brzmiał/brzmiała",
        "sg2": "będziesz brzmiał/brzmiała",
        "sg3": "będzie brzmiał/brzmiała"
      },
      "imperative": {},
      "past_fem": {
        "pl1": "brzmiałyśmy",
        "pl2": "brzmiałyście",
        "pl3": "brzmiały",
        "sg1": "brzmiałam",
        "sg2": "brzmiałaś",
        "sg3": "brzmiała"
      },
      "past_masc": {
        "pl1": "brzmielihmy",
        "pl2": "brzmielihcie",
        "pl3": "brzmieli",
        "sg1": "brzmiałem",
        "sg2": "brzmiałeś",
        "sg3": "brzmiał"
      },
      "past_neut": {
        "sg3": "brzmiało"
      },
      "present": {
        "pl1": "brzmimy",
        "pl2": "brzmicie",
        "pl3": "brzmią",
        "sg1": "brzmię",
        "sg2": "brzmisz",
        "sg3": "brzmi"
      }
    },
    "lemma": "brzmieć",
    "morphology": {
      "aspect": "imperfective",
      "reflexive": false,
      "transitivity": "intransitive"
    },
    "part_of_speech": "verb",
    "phrases_and_idioms": [],
    "pronunciation": {
      "key_forms": [
        {
          "pl": "brzmi",
          "ru": "БЖМИ"
        },
        {
          "pl": "brzmią",
          "ru": "БЖМЁ(oн̃)"
        }
      ],
      "ru_transcription": "бжмэч"
    },
    "translations": {
      "ru": "звучать"
    }
  },
  "być": {
    "applied_rules": [
      "ć",
      "ł",
      "ą",
      "ę"
    ],
    "examples": [
      {
        "pl": "Jestem zmęczony.",
        "ru": "Я устал.",
        "ru_transcription": "Естэм змэнчоный."
      },
      {
        "pl": "Czy jesteście gotowi?",
        "ru": "Вы готовы?",
        "ru_transcription": "чы ес-ТЭШЬ-че готови?"
      },
      {
        "pl": "Wczoraj byłam w kinie.",
        "ru": "Вчера я была в кино.",
        "ru_transcription": "вчорай быуам в кинэ."
      }
    ],
    "inflection": {
      "future": {
        "pl1": "będziemy",
        "pl2": "będziecie",
        "pl3": "będą",
        "sg1": "będę",
        "sg2": "będziesz",
        "sg3": "będzie"
      },
      "imperative": {
        "pl1": "bądźmy",
        "pl2": "bądźcie",
        "sg2": "bądź"
      },
      "past_fem": {
        "pl1": "byłyśmy",
        "pl2": "byłyście",
        "pl3": "były",
        "sg1": "byłam",
        "sg2": "byłaś",
        "sg3": "była"
      },
      "past_masc": {
        "pl1": "byliśmy",
        "pl2": "byliście",
        "pl3": "byli",
        "sg1": "byłem",
        "sg2": "byłeś",
        "sg3": "był"
      },
      "past_neut": {
        "sg3": "było"
      },
      "present": {
        "pl1": "jesteśmy",
        "pl2": "jesteście",
        "pl3": "są",
        "sg1": "jestem",
        "sg2": "jesteś",
        "sg3": "jest"
      }
    },
    "lemma": "być",
    "morphology": {
      "aspect": "imperfective",
      "reflexive": false,
      "transitivity": "intransitive"
    },
    "part_of_speech": "verb",
    "phrases_and_idioms": [
      {
        "pl": "być może",
        "ru": "возможно"
      },
      {
        "pl": "być w stanie",
        "ru": "быть в состоянии"
      }
    ],
    "pronunciation": {
      "key_forms": [
        {
          "pl": "jestem",
          "ru": "ЕСТЭМ"
        },
        {
          "pl": "jesteś",
          "ru": "ЕС-ТЕШЬ"
        },
        {
          "pl": "jest",
          "ru": "ЕСТ"
        },
        {
          "pl": "są",
          "ru": "С(оу̃)"
        }
      ],
      "ru_transcription": "быч"
    },
    "translations": {
      "ru": "быть"
    }
  },
  "chcieć": {
    "applied_rules": [
      "ć",
      "ą"
    ],
    "examples": [
      {
        "pl": "Chcę kawę.",
        "ru": "Я хочу кофе.",
        "ru_transcription": "Хцэм кавэ."
      },
      {
        "pl": "Co chcesz zamówić?",
        "ru": "Что ты хочешь заказать?",
        "ru_transcription": "цо хцешь замувич?"
      }
    ],
    "inflection": {
      "future": {
        "pl1": "będziemy chcieli",
        "pl2": "będziecie chcieli",
        "pl3": "będą chcieli",
        "sg1": "będę chciał/chciała",
        "sg2": "będziesz chciał/chciała",
        "sg3": "będzie chciał/chciała"
      },
      "imperative": {},
      "past_fem": {
        "pl1": "chciałyśmy",
        "pl2": "chciałyście",
        "pl3": "chciały",
        "sg1": "chciałam",
        "sg2": "chciałaś",
        "sg3": "chciała"
      },
      "past_masc": {
        "pl1": "chcieliśmy",
        "pl2": "chcieliście",
        "pl3": "chcieli",
        "sg1": "chciałem",
        "sg2": "chciałeś",
        "sg3": "chciał"
      },
      "past_neut": {
        "sg3": "chciało"
      },
      "present": {
        "pl1": "chcemy",
        "pl2": "chcecie",
        "pl3": "chcą",
        "sg1": "chcę",
        "sg2": "chcesz",
        "sg3": "chce"
      }
    },
    "lemma": "chcieć",
    "morphology": {
      "aspect": "imperfective",
      "reflexive": false,
      "transitivity": "transitive"
    },
    "part_of_speech": "verb",
    "phrases_and_idioms": [
      {
        "pl": "chcieć czy nie chcieć",
        "ru": "хочешь не хочешь"
      }
    ],
    "pronunciation": {
      "key_forms": [
        {
          "pl": "chcę",
          "ru": "ХЦЭМ"
        },
        {
          "pl": "chcesz",
          "ru": "ХЦЕШЬ"
        },
        {
          "pl": "chce",
          "ru": "ХЦЭ"
        }
      ],
      "ru_transcription": "хцэч"
    },
    "translations": {
      "ru": "хотеть"
    }
  },
  "cieszyć": {
    "applied_rules": [
      "ć",
      "ą",
      "ę",
      "ł"
    ],
    "examples": [
      {
        "pl": "Cieszę się z twojego sukcesu.",
        "ru": "Радуюсь твоему успеху.",
        "ru_transcription": "цЕшэм сЯ з твоЕго сукцЭсу."
      },
      {
        "pl": "Bardzo się cieszę!",
        "ru": "Очень радуюсь!",
        "ru_transcription": "бардзо сЯ цЕшэм!"
      }
    ],
    "inflection": {
      "future": {
        "pl1": "będziemy cieszyli",
        "pl2": "będziecie cieszyli",
        "pl3": "będą cieszyli",
        "sg1": "będę cieszył/cieszyła",
        "sg2": "będziesz cieszył/cieszyła",
        "sg3": "będzie cieszył/cieszyła"
      },
      "imperative": {
        "pl1": "cieszmy",
        "pl2": "cieszcie",
        "sg2": "ciesz"
      },
      "past_fem": {
        "pl1": "cieszyłyśmy",
        "pl2": "cieszyłyście",
        "pl3": "cieszyły",
        "sg1": "cieszyłam",
        "sg2": "cieszyłaś",
        "sg3": "cieszyła"
      },
      "past_masc": {
        "pl1": "cieszyliśmy",
        "pl2": "cieszyliście",
        "pl3": "cieszyli",
        "sg1": "cieszyłem",
        "sg2": "cieszyłeś",
        "sg3": "cieszył"
      },
      "past_neut": {
        "sg3": "cieszyło"
      },
      "present": {
        "pl1": "cieszymy",
        "pl2": "cieszycie",
        "pl3": "cieszą",
        "sg1": "cieszę",
        "sg2": "cieszysz",
        "sg3": "cieszy"
      }
    },
    "lemma": "cieszyć",
    "morphology": {
      "aspect": "imperfective",
      "reflexive": true,
      "transitivity": "intransitive"
    },
    "part_of_speech": "verb",
    "phrases_and_idioms": [
      {
        "pl": "cieszyć się",
        "ru": "радоваться"
      }
    ],
    "pronunciation": {
      "key_forms": [
        {
          "pl": "cieszę",
          "ru": "цЕшэм"
        },
        {
          "pl": "cieszysz",
          "ru": "цЕшышь"
        },
        {
          "pl": "cieszy",
          "ru": "цЕшы"
        }
      ],
      "ru_transcription": "цЕшыч"
    },
    "translations": {
      "ru": "радоваться"
    }
  },
  "dać": {
    "applied_rules": [
      "ć",
      "ł",
      "ą"
    ],
    "examples": [
      {
        "pl": "Dam ci pieniądze.",
        "ru": "Дам тебе деньги.",
        "ru_transcription": "Дам ци пэнёндзэ."
      },
      {
        "pl": "Daj mi, proszę, sól.",
        "ru": "Дай мне, пожалуйста, соль.",
        "ru_transcription": "дай ми прошэ сул."
      }
    ],
    "inflection": {
      "future": {
        "pl1": "damy",
        "pl2": "dacie",
        "pl3": "dadzą",
        "sg1": "dam",
        "sg2": "dasz",
        "sg3": "da"
      },
      "imperative": {
        "pl1": "dajmy",
        "pl2": "dajcie",
        "sg2": "daj"
      },
      "past_fem": {
        "pl1": "dałyśmy",
        "pl2": "dałyście",
        "pl3": "dały",
        "sg1": "dałam",
        "sg2": "dałaś",
        "sg3": "dała"
      },
      "past_masc": {
        "pl1": "daliśmy",
        "pl2": "daliście",
        "pl3": "dali",
        "sg1": "dałem",
        "sg2": "dałeś",
        "sg3": "dał"
      },
      "past_neut": {
        "sg3": "dało"
      },
      "present": {}
    },
    "lemma": "dać",
    "morphology": {
      "aspect": "perfective",
      "reflexive": false,
      "transitivity": "transitive"
    },
    "part_of_speech": "verb",
    "phrases_and_idioms": [
      {
        "pl": "dać sobie radę",
        "ru": "справиться"
      }
    ],
    "pronunciation": {
      "key_forms": [
        {
          "pl": "dam",
          "ru": "ДАМ"
        },
        {
          "pl": "dasz",
          "ru": "ДАШЬ"
        },
        {
          "pl": "da",
          "ru": "ДА"
        }
      ],
      "ru_transcription": "дач"
    },
    "translations": {
      "ru": "дать"
    }
  },
  "dodać": {
    "applied_rules": [
      "ć",
      "ł",
      "ą"
    ],
    "examples": [
      {
        "pl": "Dodam trochę soli.",
        "ru": "Добавлю немного соли.",
        "ru_transcription": "додАМ трохэм соли."
      },
      {
        "pl": "Czy mogę dodać cukru?",
        "ru": "Могу добавить сахару?",
        "ru_transcription": "чы могЭм додач цукру?"
      }
    ],
    "inflection": {
      "future": {
        "pl1": "dodamy",
        "pl2": "dodacie",
        "pl3": "dodadzą",
        "sg1": "dodam",
        "sg2": "dodasz",
        "sg3": "doda"
      },
      "imperative": {
        "pl1": "dodajmy",
        "pl2": "dodajcie",
        "sg2": "dodaj"
      },
      "past_fem": {
        "pl1": "dodałyśmy",
        "pl2": "dodałyście",
        "pl3": "dodały",
        "sg1": "dodałam",
        "sg2": "dodałaś",
        "sg3": "dodała"
      },
      "past_masc": {
        "pl1": "dodaliśmy",
        "pl2": "dodaliście",
        "pl3": "dodali",
        "sg1": "dodałem",
        "sg2": "dodałeś",
        "sg3": "dodał"
      },
      "past_neut": {
        "sg3": "dodało"
      },
      "present": {}
    },
    "lemma": "dodać",
    "morphology": {
      "aspect": "perfective",
      "reflexive": false,
      "transitivity": "transitive"
    },
    "part_of_speech": "verb",
    "phrases_and_idioms": [],
    "pronunciation": {
      "key_forms": [
        {
          "pl": "dodam",
          "ru": "додАМ"
        },
        {
          "pl": "dodasz",
          "ru": "додАШЬ"
        },
        {
          "pl": "doda",
          "ru": "додА"
        }
      ],
      "ru_transcription": "додач"
    },
    "translations": {
      "ru": "добавить"
    }
  },
  "dopisywać": {
    "applied_rules": [
      "ą"
    ],
    "examples": [
      {
        "pl": "Dopisuję nowe słowa do słownika.",
        "ru": "Дописываю новые слова в словарь.",
        "ru_transcription": "допИсуЕм новэ слова до словника."
      },
      {
        "pl": "Czy możesz dopisać adres?",
        "ru": "Можешь дописать адрес?",
        "ru_transcription": "чы можешь допИсач адрэс?"
      }
    ],
    "inflection": {
      "future": {
        "pl1": "będziemy dopisywali",
        "pl2": "będziecie dopisywali",
        "pl3": "będą dopisywali",
        "sg1": "będę dopisywał/dopisywała",
        "sg2": "będziesz dopisywał/dopisywała",
        "sg3": "będzie dopisywał/dopisywała"
      },
      "imperative": {
        "pl1": "dopisujmy",
        "pl2": "dopisujcie",
        "sg2": "dopisuj"
      },
      "past_fem": {
        "pl1": "dopisywałyśmy",
        "pl2": "dopisywałyście",
        "pl3": "dopisywały",
        "sg1": "dopisywałam",
        "sg2": "dopisywałaś",
        "sg3": "dopisywała"
      },
      "past_masc": {
        "pl1": "dopisywaliśmy",
        "pl2": "dopisywaliście",
        "pl3": "dopisywali",
        "sg1": "dopisywałem",
        "sg2": "dopisywałeś",
        "sg3": "dopisywał"
      },
      "past_neut": {
        "sg3": "dopisywało"
      },
      "present": {
        "pl1": "dopisujemy",
        "pl2": "dopisujecie",
        "pl3": "dopisują",
        "sg1": "dopisuję",
        "sg2": "dopisujesz",
        "sg3": "dopisuje"
      }
    },
    "lemma": "dopisywać",
    "morphology": {
      "aspect": "imperfective",
      "reflexive": false,
      "transitivity": "transitive"
    },
    "part_of_speech": "verb",
    "phrases_and_idioms": [],
    "pronunciation": {
      "key_forms": [
        {
          "pl": "dopisuję",
          "ru": "допИсуЕм"
        },
        {
          "pl": "dopisujesz",
          "ru": "допИсуЕшь"
        },
        {
          "pl": "dopisuje",
          "ru": "допИсуЕ"
        }
      ],
      "ru_transcription": "допИсывач"
    },
    "translations": {
      "ru": "дописывать"
    }
  },
  "dziękować": {
    "applied_rules": [
      "ę",
      "ą"
    ],
    "examples": [
      {
        "pl": "Dziękuję za pomoc.",
        "ru": "Спасибо за помощь.",
        "ru_transcription": "дзЁнкуЕм за помоц."
      },
      {
        "pl": "Bardzo dziękuję!",
        "ru": "Большое спасибо!",
        "ru_transcription": "бардзо дзЁнкуЕм!"
      }
    ],
    "inflection": {
      "future": {
        "pl1": "będziemy dziękowali",
        "pl2": "będziecie dziękowali",
        "pl3": "będą dziękowali",
        "sg1": "będę dziękował/dziękowała",
        "sg2": "będziesz dziękował/dziękowała",
        "sg3": "będzie dziękował/dziękowała"
      },
      "imperative": {
        "pl1": "dziękujmy",
        "pl2": "dziękujcie",
        "sg2": "dziękuj"
      },
      "past_fem": {
        "pl1": "dziękowałyśmy",
        "pl2": "dziękowałyście",
        "pl3": "dziękowały",
        "sg1": "dziękowałam",
        "sg2": "dziękowałaś",
        "sg3": "dziękowała"
      },
      "past_masc": {
        "pl1": "dziękowaliśmy",
        "pl2": "dziękowaliście",
        "pl3": "dziękowali",
        "sg1": "dziękowałem",
        "sg2": "dziękowałeś",
        "sg3": "dziękował"
      },
      "past_neut": {
        "sg3": "dziękowało"
      },
      "present": {
        "pl1": "dziękujemy",
        "pl2": "dziękujecie",
        "pl3": "dziękują",
        "sg1": "dziękuję",
        "sg2": "dziękujesz",
        "sg3": "dziękuje"
      }
    },
    "lemma": "dziękować",
    "morphology": {
      "aspect": "imperfective",
      "reflexive": false,
      "transitivity": "transitive"
    },
    "part_of_speech": "verb",
    "phrases_and_idioms": [
      {
        "pl": "dziękuję bardzo",
        "ru": "большое спасибо"
      }
    ],
    "pronunciation": {
      "key_forms": [
        {
          "pl": "dziękuję",
          "ru": "дзЁнкуЕм"
        },
        {
          "pl": "dziękujesz",
          "ru": "дзЁнкуЕшь"
        },
        {
          "pl": "dziękuje",
          "ru": "дзЁнкуЕ"
        }
      ],
      "ru_transcription": "дзЁнкОвач"
    },
    "translations": {
      "ru": "благодарить"
    }
  },
  "mieć": {
    "applied_rules": [
      "ć",
      "ą"
    ],
    "examples": [
      {
        "pl": "Mam psa.",
        "ru": "У меня есть собака.",
        "ru_transcription": "Мам пса."
      },
      {
        "pl": "Czy masz czas?",
        "ru": "У тебя есть время?",
        "ru_transcription": "чы машь час?"
      }
    ],
    "inflection": {
      "future": {
        "pl1": "będziemy mieli",
        "pl2": "będziecie mieli",
        "pl3": "będą mieli",
        "sg1": "będę miał/miała",
        "sg2": "będziesz miał/miała",
        "sg3": "będzie miał/miała"
      },
      "imperative": {
        "pl1": "miejmy",
        "pl2": "miejcie",
        "sg2": "miej"
      },
      "past_fem": {
        "pl1": "miałyśmy",
        "pl2": "miałyście",
        "pl3": "miały",
        "sg1": "miałam",
        "sg2": "miałaś",
        "sg3": "miała"
      },
      "past_masc": {
        "pl1": "mieliśmy",
        "pl2": "mieliście",
        "pl3": "mieli",
        "sg1": "miałem",
        "sg2": "miałeś",
        "sg3": "miał"
      },
      "past_neut": {
        "sg3": "miało"
      },
      "present": {
        "pl1": "mamy",
        "pl2": "macie",
        "pl3": "mają",
        "sg1": "mam",
        "sg2": "masz",
        "sg3": "ma"
      }
    },
    "lemma": "mieć",
    "morphology": {
      "aspect": "imperfective",
      "reflexive": false,
      "transitivity": "transitive"
    },
    "part_of_speech": "verb",
    "phrases_and_idioms": [
      {
        "pl": "mieć rację",
        "ru": "быть правым"
      },
      {
        "pl": "mieć ochotę",
        "ru": "хотеть"
      }
    ],
    "pronunciation": {
      "key_forms": [
        {
          "pl": "mam",
          "ru": "МАМ"
        },
        {
          "pl": "masz",
          "ru": "МАШЬ"
        },
        {
          "pl": "ma",
          "ru": "МА"
        }
      ],
      "ru_transcription": "мэч"
    },
    "translations": {
      "ru": "иметь"
    }
  },
  "móc": {
    "applied_rules": [
      "ó",
      "ć",
      "ą",
      "ę",
      "ż"
    ],
    "examples": [
      {
        "pl": "Mogę ci pomóc.",
        "ru": "Я могу тебе помочь.",
        "ru_transcription": "могэм ци помуц."
      },
      {
        "pl": "Czy możesz przyjść?",
        "ru": "Можешь прийти?",
        "ru_transcription": "чы можешь пшийшьч?"
      }
    ],
    "inflection": {
      "future": {
        "pl1": "będziemy mogli",
        "pl2": "będziecie mogli",
        "pl3": "będą mogli",
        "sg1": "będę mógł/mogła",
        "sg2": "będziesz mógł/mogła",
        "sg3": "będzie mógł/mogła"
      },
      "imperative": {},
      "past_fem": {
        "pl1": "mogłyśmy",
        "pl2": "mogłyście",
        "pl3": "mogły",
        "sg1": "mogłam",
        "sg2": "mogłaś",
        "sg3": "mogła"
      },
      "past_masc": {
        "pl1": "mogliśmy",
        "pl2": "mogliście",
        "pl3": "mogli",
        "sg1": "mogłem",
        "sg2": "mogłeś",
        "sg3": "mógł"
      },
      "past_neut": {
        "sg3": "mogło"
      },
      "present": {
        "pl1": "możemy",
        "pl2": "możecie",
        "pl3": "mogą",
        "sg1": "mogę",
        "sg2": "możesz",
        "sg3": "może"
      }
    },
    "lemma": "móc",
    "morphology": {
      "aspect": "imperfective",
      "reflexive": false,
      "transitivity": "transitive"
    },
    "part_of_speech": "verb",
    "phrases_and_idioms": [
      {
        "pl": "może być",
        "ru": "может быть"
      }
    ],
    "pronunciation": {
      "key_forms": [
        {
          "pl": "mogę",
          "ru": "МОГЭМ"
        },
        {
          "pl": "możesz",
          "ru": "МОЖЕШЬ"
        },
        {
          "pl": "może",
          "ru": "МОЖЭ"
        }
      ],
      "ru_transcription": "муц"
    },
    "translations": {
      "ru": "мочь"
    }
  },
  "potrzebować": {
    "applied_rules": [
      "rz",
      "ą"
    ],
    "examples": [
      {
        "pl": "Potrzebuję pomocy.",
        "ru": "Мне нужна помощь.",
        "ru_transcription": "потшЭбуЕм помоцы."
      },
      {
        "pl": "Czego potrzebujesz?",
        "ru": "Что тебе нужно?",
        "ru_transcription": "чЭго потшЭбуЕшь?"
      }
    ],
    "inflection": {
      "future": {
        "pl1": "będziemy potrzebowali",
        "pl2": "będziecie potrzebowali",
        "pl3": "będą potrzebowali",
        "sg1": "będę potrzebował/potrzebowała",
        "sg2": "będziesz potrzebował/potrzebowała",
        "sg3": "będzie potrzebował/potrzebowała"
      },
      "imperative": {
        "pl1": "potrzebujmy",
        "pl2": "potrzebujcie",
        "sg2": "potrzebuj"
      },
      "past_fem": {
        "pl1": "potrzebowałyśmy",
        "pl2": "potrzebowałyście",
        "pl3": "potrzebowały",
        "sg1": "potrzebowałam",
        "sg2": "potrzebowałaś",
        "sg3": "potrzebowała"
      },
      "past_masc": {
        "pl1": "potrzebowaliśmy",
        "pl2": "potrzebowaliście",
        "pl3": "potrzebowali",
        "sg1": "potrzebowałem",
        "sg2": "potrzebowałeś",
        "sg3": "potrzebował"
      },
      "past_neut": {
        "sg3": "potrzebowało"
      },
      "present": {
        "pl1": "potrzebujemy",
        "pl2": "potrzebujecie",
        "pl3": "potrzebują",
        "sg1": "potrzebuję",
        "sg2": "potrzebujesz",
        "sg3": "potrzebuje"
      }
    },
    "lemma": "potrzebować",
    "morphology": {
      "aspect": "imperfective",
      "reflexive": false,
      "transitivity": "transitive"
    },
    "part_of_speech": "verb",
    "phrases_and_idioms": [],
    "pronunciation": {
      "key_forms": [
        {
          "pl": "potrzebuję",
          "ru": "потшЭбуЕм"
        },
        {
          "pl": "potrzebujesz",
          "ru": "потшЭбуЕшь"
        },
        {
          "pl": "potrzebuje",
          "ru": "потшЭбуЕ"
        }
      ],
      "ru_transcription": "потшЭбОвач"
    },
    "translations": {
      "ru": "нуждаться"
    }
  },
  "prosić": {
    "applied_rules": [
      "ć",
      "ś",
      "ą",
      "ę",
      "ł"
    ],
    "examples": [
      {
        "pl": "Proszę o rachunek.",
        "ru": "Прошу счёт.",
        "ru_transcription": "прошЭм о рахунэк."
      },
      {
        "pl": "Czy mogę prosić?",
        "ru": "Можно попросить?",
        "ru_transcription": "чы могЭм прошИч?"
      }
    ],
    "inflection": {
      "future": {
        "pl1": "będziemy prosili",
        "pl2": "będziecie prosili",
        "pl3": "będą prosili",
        "sg1": "będę prosił/prosiła",
        "sg2": "będziesz prosił/prosiła",
        "sg3": "będzie prosił/prosiła"
      },
      "imperative": {
        "pl1": "prośmy",
        "pl2": "proście",
        "sg2": "proś"
      },
      "past_fem": {
        "pl1": "prosiłyśmy",
        "pl2": "prosiłyście",
        "pl3": "prosiły",
        "sg1": "prosiłam",
        "sg2": "prosiłaś",
        "sg3": "prosiła"
      },
      "past_masc": {
        "pl1": "prosiliśmy",
        "pl2": "prosiliście",
        "pl3": "prosili",
        "sg1": "prosiłem",
        "sg2": "prosiłeś",
        "sg3": "prosił"
      },
      "past_neut": {
        "sg3": "prosiło"
      },
      "present": {
        "pl1": "prosimy",
        "pl2": "prosicie",
        "pl3": "proszą",
        "sg1": "proszę",
        "sg2": "prosisz",
        "sg3": "prosi"
      }
    },
    "lemma": "prosić",
    "morphology": {
      "aspect": "imperfective",
      "reflexive": false,
      "transitivity": "transitive"
    },
    "part_of_speech": "verb",
    "phrases_and_idioms": [
      {
        "pl": "proszę bardzo",
        "ru": "пожалуйста"
      }
    ],
    "pronunciation": {
      "key_forms": [
        {
          "pl": "proszę",
          "ru": "прошЭм"
        },
        {
          "pl": "prosisz",
          "ru": "прошИшь"
        },
        {
          "pl": "prosi",
          "ru": "прошИ"
        }
      ],
      "ru_transcription": "прошИч"
    },
    "translations": {
      "ru": "просить"
    }
  },
  "przygotować": {
    "applied_rules": [
      "rz",
      "ą"
    ],
    "examples": [
      {
        "pl": "Przygotujemy kolację.",
        "ru": "Приготовим ужин.",
        "ru_transcription": "пшыготУЕмы колацьем."
      },
      {
        "pl": "Czy możesz przygotować kawę?",
        "ru": "Можешь приготовить кофе?",
        "ru_transcription": "чы можешь пшыготОвач кавэм?"
      }
    ],
    "inflection": {
      "future": {
        "pl1": "przygotujemy",
        "pl2": "przygotujecie",
        "pl3": "przygotują",
        "sg1": "przygotuję",
        "sg2": "przygotujesz",
        "sg3": "przygotuje"
      },
      "imperative": {
        "pl1": "przygotujmy",
        "pl2": "przygotujcie",
        "sg2": "przygotuj"
      },
      "past_fem": {
        "pl1": "przygotowałyśmy",
        "pl2": "przygotowałyście",
        "pl3": "przygotowały",
        "sg1": "przygotowałam",
        "sg2": "przygotowałaś",
        "sg3": "przygotowała"
      },
      "past_masc": {
        "pl1": "przygotowaliśmy",
        "pl2": "przygotowaliście",
        "pl3": "przygotowali",
        "sg1": "przygotowałem",
        "sg2": "przygotowałeś",
        "sg3": "przygotował"
      },
      "past_neut": {
        "sg3": "przygotowało"
      },
      "present": {}
    },
    "lemma": "przygotować",
    "morphology": {
      "aspect": "perfective",
      "reflexive": false,
      "transitivity": "transitive"
    },
    "part_of_speech": "verb",
    "phrases_and_idioms": [],
    "pronunciation": {
      "key_forms": [
        {
          "pl": "przygotuję",
          "ru": "пшыготУЕм"
        },
        {
          "pl": "przygotujesz",
          "ru": "пшыготУЕшь"
        },
        {
          "pl": "przygotuje",
          "ru": "пшыготУЕ"
        }
      ],
      "ru_transcription": "пшыготОвач"
    },
    "translations": {
      "ru": "приготовить"
    }
  },
  "przyjąć": {
    "applied_rules": ["rz", "ą", "ę", "ł"],
    "examples": [
      {
        "pl": "Przyjmę zamówienie.",
        "ru": "Приму заказ.",
        "ru_transcription": "пшыймЭм замувЕнЕ."
      },
      {
        "pl": "Czy Pan przyjmie zaproszenie?",
        "ru": "Примете приглашение?",
        "ru_transcription": "чы пан пшыймЕ запрошЕнЕ?"
      },
      {
        "pl": "Przyjmuję zamówienie (czas niedokonany).",
        "ru": "Принимаю заказ (настоящее время от несовершенного вида).",
        "ru_transcription": "пшыйМУйе замувЕнЕ."
      },
      {
        "pl": "Sklep przyjmuje płatności kartą (teraz).",
        "ru": "Магазин принимает оплату картой (сейчас).",
        "ru_transcription": "склеп пшыйМУе пўатнощи карте̃."
      }
    ],
    "inflection": {
      "future": {
        "pl1": "przyjmiemy",
        "pl2": "przyjmiecie",
        "pl3": "przyjmą",
        "sg1": "przyjmę",
        "sg2": "przyjmiesz",
        "sg3": "przyjmie"
      },
      "imperative": {
        "pl1": "przyjmijmy",
        "pl2": "przyjmijcie",
        "sg2": "przyjmij"
      },
      "past_fem": {
        "pl1": "przyjęłyśmy",
        "pl2": "przyjęłyście",
        "pl3": "przyjęły",
        "sg1": "przyjęłam",
        "sg2": "przyjęłaś",
        "sg3": "przyjęła"
      },
      "past_masc": {
        "pl1": "przyjęliśmy",
        "pl2": "przyjęliście",
        "pl3": "przyjęli",
        "sg1": "przyjąłem",
        "sg2": "przyjąłeś",
        "sg3": "przyjął"
      },
      "past_neut": {
        "sg3": "przyjęło"
      },
      "present": {
          "sg1": "przyjmuję",
          "sg2": "przyjmujesz",
          "sg3": "przyjmuje",
          "pl1": "przyjmujemy",
          "pl2": "przyjmujecie",
          "pl3": "przyjmują"
        }
    },
    "lemma": "przyjąć",
    "morphology": {
      "aspect": "perfective",
      "reflexive": false,
      "transitivity": "transitive",
      "imperfective_partner": "przyjmować"
    },
    "part_of_speech": "verb",
    "phrases_and_idioms": [],
    "pronunciation": {
      "key_forms": [
        { "pl": "przyjmę", "ru": "пшыймЭм" },
        { "pl": "przyjmiesz", "ru": "пшыймЕшь" },
        { "pl": "przyjmie", "ru": "пшыймЕ" }
      ],
      "ru_transcription": "пшыёнч"
    },
    "translations": { "ru": "принять" }
  },
  "usiąść": {
    "applied_rules": [
      "ś",
      "ą",
      "ł"
    ],
    "examples": [
      {
        "pl": "Proszę usiąść.",
        "ru": "Садитесь, пожалуйста.",
        "ru_transcription": "прошэм ушёншч."
      },
      {
        "pl": "Gdzie mam usiąść?",
        "ru": "Где мне сесть?",
        "ru_transcription": "гдзЕ мам ушёншч?"
      }
    ],
    "inflection": {
      "future": {
        "pl1": "usiądziemy",
        "pl2": "usiądziecie",
        "pl3": "usiądą",
        "sg1": "usiądę",
        "sg2": "usiądziesz",
        "sg3": "usiądzie"
      },
      "imperative": {
        "pl1": "usiądźmy",
        "pl2": "usiądźcie",
        "sg2": "usiądź"
      },
      "past_fem": {
        "pl1": "usiadłyśmy",
        "pl2": "usiadłyście",
        "pl3": "usiadły",
        "sg1": "usiadłam",
        "sg2": "usiadłaś",
        "sg3": "usiadła"
      },
      "past_masc": {
        "pl1": "usiedliśmy",
        "pl2": "usiedliście",
        "pl3": "usiedli",
        "sg1": "usiadłem",
        "sg2": "usiadłeś",
        "sg3": "usiadł"
      },
      "past_neut": {
        "sg3": "usiadło"
      },
      "present": {}
    },
    "lemma": "usiąść",
    "morphology": {
      "aspect": "perfective",
      "reflexive": false,
      "transitivity": "intransitive"
    },
    "part_of_speech": "verb",
    "phrases_and_idioms": [],
    "pronunciation": {
      "key_forms": [
        {
          "pl": "usiądę",
          "ru": "ушёндЭм"
        },
        {
          "pl": "usiądziesz",
          "ru": "ушёндзЕшь"
        },
        {
          "pl": "usiądzie",
          "ru": "ушёндзЕ"
        }
      ],
      "ru_transcription": "ушёншч"
    },
    "translations": {
      "ru": "сесть"
    }
  },
  "witać": {
    "applied_rules": [
      "ć",
      "ą"
    ],
    "examples": [
      {
        "pl": "Witam Państwa!",
        "ru": "Приветствую Вас!",
        "ru_transcription": "вИтам пАньства!"
      },
      {
        "pl": "Witamy w naszej restauracji.",
        "ru": "Добро пожаловать в наш ресторан.",
        "ru_transcription": "вИтамы в нашэй рэстаурацьи."
      }
    ],
    "inflection": {
      "future": {
        "pl1": "będziemy witali",
        "pl2": "będziecie witali",
        "pl3": "będą witali",
        "sg1": "będę witał/witała",
        "sg2": "będziesz witał/witała",
        "sg3": "będzie witał/witała"
      },
      "imperative": {
        "pl1": "witajmy",
        "pl2": "witajcie",
        "sg2": "witaj"
      },
      "past_fem": {
        "pl1": "witałyśmy",
        "pl2": "witałyście",
        "pl3": "witały",
        "sg1": "witałam",
        "sg2": "witałaś",
        "sg3": "witała"
      },
      "past_masc": {
        "pl1": "witaliśmy",
        "pl2": "witaliście",
        "pl3": "witali",
        "sg1": "witałem",
        "sg2": "witałeś",
        "sg3": "witał"
      },
      "past_neut": {
        "sg3": "witało"
      },
      "present": {
        "pl1": "witamy",
        "pl2": "witacie",
        "pl3": "witają",
        "sg1": "witam",
        "sg2": "witasz",
        "sg3": "wita"
      }
    },
    "lemma": "witać",
    "morphology": {
      "aspect": "imperfective",
      "reflexive": false,
      "transitivity": "transitive"
    },
    "part_of_speech": "verb",
    "phrases_and_idioms": [
      {
        "pl": "witaj",
        "ru": "привет"
      }
    ],
    "pronunciation": {
      "key_forms": [
        {
          "pl": "witam",
          "ru": "вИтам"
        },
        {
          "pl": "witasz",
          "ru": "вИташь"
        },
        {
          "pl": "wita",
          "ru": "вИта"
        }
      ],
      "ru_transcription": "вИтач"
    },
    "translations": {
      "ru": "приветствовать"
    }
  },
  "wrócić": {
    "applied_rules": [
      "ó",
      "ć",
      "ł",
      "ą"
    ],
    "examples": [
      {
        "pl": "Wrócę za godzinę.",
        "ru": "Вернусь через час.",
        "ru_transcription": "вруцЭм за годзИнэм."
      },
      {
        "pl": "Kiedy wrócisz?",
        "ru": "Когда вернёшься?",
        "ru_transcription": "кеды вруцИшь?"
      }
    ],
    "inflection": {
      "future": {
        "pl1": "wrócimy",
        "pl2": "wrócicie",
        "pl3": "wrócą",
        "sg1": "wrócę",
        "sg2": "wrócisz",
        "sg3": "wróci"
      },
      "imperative": {
        "pl1": "wróćmy",
        "pl2": "wróćcie",
        "sg2": "wróć"
      },
      "past_fem": {
        "pl1": "wróciłyśmy",
        "pl2": "wróciłyście",
        "pl3": "wróciły",
        "sg1": "wróciłam",
        "sg2": "wróciłaś",
        "sg3": "wróciła"
      },
      "past_masc": {
        "pl1": "wróciliśmy",
        "pl2": "wróciliście",
        "pl3": "wrócili",
        "sg1": "wróciłem",
        "sg2": "wróciłeś",
        "sg3": "wrócił"
      },
      "past_neut": {
        "sg3": "wróciło"
      },
      "present": {}
    },
    "lemma": "wrócić",
    "morphology": {
      "aspect": "perfective",
      "reflexive": false,
      "transitivity": "intransitive"
    },
    "part_of_speech": "verb",
    "phrases_and_idioms": [],
    "pronunciation": {
      "key_forms": [
        {
          "pl": "wrócę",
          "ru": "вруцЭм"
        },
        {
          "pl": "wrócisz",
          "ru": "вруцИшь"
        },
        {
          "pl": "wróci",
          "ru": "вруцИ"
        }
      ],
      "ru_transcription": "вруцИч"
    },
    "translations": {
      "ru": "вернуться"
    }
  }
}